【裁判字號】    98,聲,128
【裁判日期】    980213
【裁判案由】    停止執行
【裁判全文】
臺灣臺南地方法院民事裁定               98年度聲字第128號
聲  請  人  丙○○
            丁○○
            乙○○
            甲○○
相  對  人  臺灣銀行股份有限公司
法定代理人  戊○○
上列當事人間聲請停止執行事件，本院裁定如下：
    主  文
聲請人供擔保新臺幣陸拾參萬捌仟陸佰壹拾參元後，本院九十七
年度執字第九八二三五號強制執行事件，對於聲請人所為強制執
行程序，於本院九十八年度訴字第一五四號第三人異議之訴事件
判決確定或和解、撤回前應暫予停止。
    理  由
一、按有回復原狀之聲請，或提起再審或異議之訴，或對於和解
    為繼續審判之請求，或提起宣告調解無效之訴，撤銷調解之
    訴，或對於許可強制執行之裁定提起抗告時，法院因必要情
    形，或依聲請定相當並確實之擔保，得為停止強制執行之裁
    定，強制執行法第18條第2項定有明文。又按強制執行法第
    18條第2項規定，所謂必要情形，係由法院就回復原狀之聲
    請，或再審之訴，或異議之訴，在法律上是否顯無理由，以
    及如不停止執行，將來是否難於回復執行前之狀態等各情形
    予以斟酌，依職權自由裁量定之。依此規定，只須當事人提
    起異議之訴，在該異議之訴確定前，法院如認有必要，得依
    職權為停止執行之裁定；其在當事人願供擔保，聲請停止強
    制執行時，法院亦非不得依其聲請，定相當並確實之擔保，
    為停止強制執行之裁定。至該異議之訴實體上有無理由，則
    非法院於裁定停止強制執行時應予審酌之事項（參照最高法
    院93年度台抗字第723號裁定意旨）。再按債務人本於停止
    執行裁定所供之擔保，係以擔保債權人因債務人聲請停止強
    制執行不當可能遭受之損害得獲賠償為目的，故法院於裁定
    停止強制執行時，就擔保金額與債權人因停止強制執行不當
    可能遭受之損害間之關聯，自應斟酌該債權人因停止執行可
    能遭受之損害，以為衡量之標準，非以標的物之價值或債權
    額為依據。債權人因停止執行所受之損害，包括債權人未能
    即時受償或利用該標的物所受之損害額，或其因另供擔保強
    制執行所受之損害（參照最高法院86年度台抗字第442號、
    87年度台抗字第529號、91年度台抗字第429號及92年度台抗
    字第480號裁定意旨）。是以法院依強制執行法第18條第2項
    規定，以裁定命債務人供擔保後停止強制執行，其擔保金額
    之多寡應如何認為相當，原屬於法院職權裁量之範圍，原裁
    定已斟酌債權人因停止執行所應受之損害，自非當事人所可
    任意指摘（參照最高法院92年度台抗字第574號裁定意旨）
    。
二、聲請人意旨以：聲請人積欠相對人之債務係繼承自被繼承人
    顏豐城之債務，相對人前已拍賣聲請人繼承被繼承人之遺產
    ，不足受償部分取得債權憑證，復聲請以本院97年度執字第
    98235號強制執行事件，對於聲請人之固有財產即薪資或存
    款聲請強制執行，惟聲請人甲○○已於被繼承人顏豐城死亡
    後向本院聲請限定繼承（本院89年繼字第28號事件），依當
    時民法第1154條規定，其他繼承人視為同為限定繼承。另依
    最高法院86年台上字第258號判決、77年臺抗字第143號判例
    意旨，聲請人僅以繼承遺產負清償責任，今聲請人就相對人
    之固有財產聲請強制執行，聲請人已向本院提起第三人異議
    之訴，經本院以98年度訴字第154號受理在案，爰依強制執
    行法第18條第2項之規定，聲請在本院98年度訴字第154 號
    第三人異議之訴事件判決確定或和解、撤回前，應暫予停止
    本院97年度執字第98235號強制執行事件對於聲請人之強制
    執行程序。
三、經查：
  (一)聲請人上開聲請，經本院依職權調取本院97年度執字第
    98235 號強制執行卷宗及98年度訴字第154號第三人異議之
    訴事件卷審核無誤，依強制執行法第18條第2項規定，聲請
    人聲請本院97年度執字第98235號強制執行事件，對於聲請
    人之強制執行程序，在本院98年度訴字第154號第三人異議
    之訴事件判決確定或和解、撤回前，應暫予停止強制執行程
    序，為有理由，應予准許。
  (二)本院審酌相對人請求強制執行之債權總額為新臺幣（下同）
    2,949,715元及利息與違約金，如停止對於聲請人之強制執
    行，相對人將遭受遲延受償期間之利息損害，而該項損失之
    利率，應依法定利率即週年利率百分之5計算，且不受利率
    波動之影響，較為客觀妥適；又聲請人提起債務人異議之訴
    ，其訴訟標的價額業經核定為2,949,715元，已逾民事訴訟
    法第466條第1項、第3項所定金額，得上訴至三審確定，則
    依據司法院頒各級法院辦案期限實施要點所定民事通常程序
    第一審1年4個月，第二審2年，第三審1年計算，上開事件訴
    訟審理期間為4年4個月，此亦為相對人所受損害之期間，此
    段期間所受相當於利息之損失，依上開說明計算結果，聲請
    人應提供之擔保金額以638,613元【計算方式為：2,949,715
    ×5%× (4+4/12）＝638,613】為適當，爰酌定如上開供擔
    保金額或等值之銀行可轉讓定期存單，裁定如主文所示。
四、依強制執行法第18條第2項，裁定如主文。
中    華    民    國    98    年    2     月    13    日
                  民事第二庭    法  官  張桂美
以上正本證明與原本無異。
如對本裁定抗告，應於收受裁定正本送達後10日內向本院提出抗
告狀，並繳納抗告裁判費新台幣1,000元。
中    華    民    國    98    年    2     月    13    日
                                書記官  謝安青


司法院資訊處製作；財團法人民間司法改革基金會備份。
